臺灣高等法院刑事判決　　　　　　　 100年度上訴字第1028號
　上　訴　人　臺灣桃園地方法院檢察署檢察官
　被　　　告　游騰賢原名游騰.
　指定辯護人　本院公設辯護人李廣澤
上列上訴人因違反毒品危害防制條例案件，不服臺灣桃園地方法
院99年度訴字第865 號，中華民國100年2月10日第一審判決（起
訴案號：99年度偵字第18662號），提起上訴，本院判決如下：
    主  文
上訴駁回。
    事  實
一、游騰賢前曾於民國（下同）94年間，因違反毒品危害防制條
    例等案件，經臺灣桃園地方法院95年度訴字第355 號判決判
    處有期徒刑6月及4月，並定其應執行刑有期徒刑9 月確定，
    甫於95年7 月31日徒刑易科罰金執行完畢。詎游騰賢猶不知
    悔改，明知甲基安非他命為政府公告禁止使用之物，係毒品
    危害防制條例所列管之第二級毒品，亦係藥事法規定之禁藥
    ，依法不得轉讓、持有，竟基於轉讓禁藥之犯意，於99年 6
    月底某日，在徐偉倫位於桃園縣桃園市○○街197 巷7號5樓
    住處，將其持有之甲基安非他命1包（淨重約0.2公克），無
    償轉讓予徐偉倫而供其施用。嗣因警查獲徐偉倫施用甲基安
    非他命之案件，循線於99年7月20日下午2時50分許，在桃園
    縣桃園市○○街58號查獲游騰賢，始查悉上情。
二、案經桃園縣政府警察局桃園分局報請臺灣桃園地方法院檢察
    署檢察官偵查起訴。
    理  由
壹、證據能力部分
一、證人徐偉倫、潘憲成警詢中所為陳述，均為被告以外之人於
    審判外之陳述，屬傳聞證據，而被告之辯護人於本院審理時
    就該供述之證據能力提出爭執，經審酌證人徐偉倫、潘憲成
    於原審法院審理時業經傳喚到庭具結作證，經檢、辯雙方為
    交互詰問在案，因認上開證人於警詢所為之陳述，即與刑事
    訴訟法第159條之2或第159條之3所定情形不相符合，尚非證
    明犯罪事實所必要，復查無其他得例外取得證據能力之法律
    依據，前開各項證據方法應予排除，不得作為本案證明被告
    有罪之依據。又我國刑事訴訟法基於證據裁判主義及證據能
    力之規定，得以作為認定犯罪事實之依據，以有證據能力之
    證據為限，惟於審判期日證人所為陳述與審判外之陳述相異
    時，可提出該證人先前所為自我矛盾之陳述，用來減低其在
    審判時證言之證明力，此種作為彈劾證據使用之傳聞證據，
    因非用於認定犯罪事實之基礎，不受傳聞法則之拘束。因此
    ，被告以外之人於審判外之言詞或書面陳述，雖不得以之直
    接作為證明犯罪事實存否之證據，但非不得以之作為彈劾證
    據，用來爭執或減損被告、證人或鑑定人陳述之證明力（最
    高法院97年度台上字第1093、1981號判決意旨參照）。是證
    人徐偉倫、潘憲成於警詢中所述，固無證據能力，但仍得作
    為彈劾證據，附此敘明。
二、又本件認定事實所引用之卷內其餘文書證據及物證之證據能
    力部分，並無證據證明係公務員違背法定程序所取得，檢察
    官、被告及辯護人均未主張排除前開文書證據及物證之證據
    能力，且迄於本院言詞辯論終結前亦未就前開所引證據表示
    異議，本院經審酌前開文書證據及物證並非公務員違背法定
    程序所取得，亦無刑事訴訟法第159條之4顯有不可信之情況
    ，故上揭文書證據及物證，均有證據能力。
貳、有罪部分：
一、上揭犯罪事實，業據被告游騰賢於偵查中、原審法院審理時
    及本院審理時坦承不諱在卷，依被告於偵查中供承：伊有把
    自己用剩的安非他命帶過去徐偉倫家，大約是0.2 克，大家
    分著吃。不會跟徐偉倫收錢，就請他，因為都是同學云云（
    見偵查卷第175 頁）；於原審法院審理時供承：有拿一點點
    約0.2克請徐偉倫用，不用錢，免費請他的。是在99年6月時
    ，在徐偉倫住處，提供約0.2 克安非他命給徐偉倫施用。因
    為徐偉倫問伊還有沒有安非他命，伊說只剩一些，所以就帶
    過去，伊沒有向徐偉倫收取代價。伊承認有轉讓甲基安非他
    命云云（見原審卷第9 頁、第64頁背面、第75頁背面、第76
    頁）；嗣於本院審理時供承：伊承認有去徐偉倫家裡，拿一
    點點安非他命、不用錢免費請他云云（見本院卷第32頁、第
    42頁背面）。核與證人徐偉倫於偵查中證稱：被告在99年 6
    月底有把安非他命帶到伊住處等語（見偵查卷第164 頁），
    及原審法院審理時證稱：被告係將安非他命拿到伊桃園縣桃
    園市○○街197 巷7號5樓住處，分多少量給伊，伊記不清楚
    云云（見原審卷第64頁）尚能相符，另佐以證人潘憲成於原
    審法院審理時證稱：伊跟徐偉倫會在徐偉倫住處一起施用毒
    品安非他命，伊有問徐偉倫毒品來源，徐偉倫說跟太子拿的
    ，伊之前有看過綽號太子的被告，所以我知道徐偉倫講的太
    子就是在庭的被告云云（見原審卷第66、67頁），足見證人
    徐偉倫施用之毒品來源為被告，堪認被告、證人徐偉倫上開
    所述尚非虛妄，被告確有於99年6 月底，在桃園縣桃園市○
    ○街197 巷7號5樓轉讓毒品甲基安非他命予證人徐偉倫乙次
    。至證人徐偉倫嗣於原審法院審理時雖改稱：伊和游騰賢、
    潘憲成係集資購買毒品云云（見原審卷第62頁背面），然此
    部分陳述已與證人潘憲成所述情節全然不符，且證人徐偉倫
    嗣後復證稱：游騰賢沒有和伊一起買過毒品，伊之前那樣說
    是因為當下不知道要如何幫游騰賢，才可以解決問題云云（
    見原審卷第123 頁背面），顯見證人徐偉倫所稱與被告合資
    購買毒品云云，為迴護被告之詞，自難採信，附此敘明。
二、又公訴人認被告於99年6 月底交付甲基安非他命予證人徐偉
    倫係構成販賣第二級毒品罪嫌云云，惟按毒品危害防制條例
    第4條各項，明定有關販賣各級毒品之處罰規定；同法第8條
    各項，亦定有轉讓各級毒品之處罰規定，是販賣與轉讓毒品
    之犯行，固有時均為雙方之有償之對價行為。但所謂販賣行
    為者，須以營利之意思而購入或賣出，方足構成，倘於有償
    讓與他人之初，係基於營利之意思，並已著手實施，而因故
    無法高於購入原價出售，最後不得不以原價或低於原價讓與
    他人時，仍屬販賣行為，苟始終無營利之意思，縱以原價或
    低於原價有償讓與他人，即難謂為販賣行為，僅得以轉讓行
    為論處（最高法院94年度台上字第5317號判決意旨參照）。
    查證人徐偉倫於偵查中始則證稱：6 月底該次伊係和潘憲成
    各出1,000元向被告買毒品云云（見偵查卷第164頁），嗣於
    原審法院審理時則稱：伊是跟潘憲成、游騰賢總共集資2到3
    千元，再由游騰賢向張偉竣拿安非他命云云（見原審卷第62
    頁背面），證人徐偉倫就其究係向被告購買毒品，抑或係與
    被告合資購買毒品乙情，先後所述已有不一，且細譯證人徐
    偉倫於偵查中及原審法院審理時所述，其就如何與被告買賣
    甲基安非他命之細節，如：毒品數量、交易價格、約定地點
    、交易方式等，復均語焉不詳，則證人徐偉倫究有無與被告
    達成買賣毒品之「合意」，暨有無交付被告「買賣價金」，
    均有未明，自難僅依證人徐偉倫先後有瑕疵之證述，即遽認
    被告本次交付毒品予證人徐偉倫，有收受價金而有營利之意
    圖。又證人潘憲成於偵查中固稱：伊有拿1,000 元給徐偉倫
    去買毒品云云（見偵查卷第275 頁），嗣於原審法院審理時
    亦稱：伊有拿出800元，另外跟徐偉倫借200元，而由徐偉倫
    向『太子』買毒品云云（見原審卷第65頁背面），然證人潘
    憲成並未見聞徐偉倫如何與被告聯繫毒品交易事項，亦未目
    睹徐偉倫確有交付金錢與游騰賢，實無從依其上開所述據以
    證明徐偉倫確有將「價金」交付與被告，而認被告有收受價
    金、獲取利益之情。此外，復查無其他證據足資證明證人徐
    偉倫有交付金錢予被告作為本次交付毒品甲基安非他命之對
    價，另亦無相關之監聽譯文或證人之證詞可資佐證證人徐偉
    倫確有交付買賣毒品之價金予被告，縱證人潘憲成有交付金
    錢予徐偉倫，亦難遽以推論被告確有收受價金，並獲得利益
    。故本件檢察官提出之證據，僅能證明被告有轉讓毒品甲基
    安非他命予證人徐偉倫，並無法證明被告於交付甲基安非他
    命之際，有收受代價，是尚難逕以販賣第二級毒品罪相繩。
    另被告所轉讓之毒品究係「安非他命」或「甲基安非他命」
    一節，證人徐偉倫、潘憲成固均稱係向被告拿安非他命，而
    被告亦供承有於上開時地提供毒品安非他命予證人徐偉倫施
    用，惟依證人徐偉倫嗣於99年7月6日經警查獲違反毒品危害
    防制條例案件，並於同日為警採集其尿液送驗結果，發現呈
    安非他命及甲基安非他命陽性反應（安非他命濃度達4107ng
    /ml，甲基安非他命濃度高達102581ng/ml），此有臺灣檢驗
    科技股份有限公司出具之徐偉倫濫用藥物檢驗報告乙份在卷
    可參（見偵查卷第68頁），而衡以人體施用「甲基安非他命
    」後，在主要代謝物中未改變型態之甲基安非他命佔施用劑
    量達43% ，而安非他命則約為5%，至人體施用「安非他命」
    後，主要代謝物中有未改變型態之安非他命，而無甲基安非
    他命，且安非他命在國內取得不易，施用情形較少，尿液檢
    驗結果係甲基安非他命陽性者佔大部份，此有法務部調查局
    93 年5月4日調科壹字第09362413980號函可按，茲本件證人
    徐偉倫依上揭尿液檢驗報告顯示，其經驗出之甲基安非他命
    成分濃度高達102581ng/ml ，揆諸前揭說明，證人徐偉倫持
    續所施用之毒品應係甲基安非他命，而被告所提供之毒品亦
    為甲基安非他命，是本件被告及證人所稱之安非他命實係甲
    基安非他命，併此敘明。
  綜上，被告上揭自白堪認與事實相符，事證明確，被告於99年
  6 月底轉讓甲基安非他命予證人徐偉倫之犯行，堪以認定，應
  依法論科。
三、按甲基安非他命業經行政院衛生署75年7 月11日衛署藥字第
    597627號公告禁止使用，屬藥事法規定之禁藥，亦同時屬毒
    品危害防制條例第2 條第2項第2款所定之第二級毒品，依法
    不得轉讓。又按藥事法第83條第1項係於93年4月21日修正公
    佈，同年月23日施行，為毒品危害防制條例之後法，且藥事
    法第83條第1項之法定刑為7年以下有期徒刑，得併科500 萬
    元以下罰金，與毒品危害防制條例第8 條第2項之法定刑為6
    月以上5 年以下有期徒刑，得併科70萬元以下罰金相較，自
    以藥事法第83條第1 項之法定刑為重，參以毒品之範圍尚包
    括影響精神物質與其製品，而藥事之管理，亦非僅止於藥品
    之管理，毒品危害防制條例與藥事法二者，並無必然之特別
    法與普通法關係。故除有轉讓之第二級毒品達毒品危害防制
    條例第8條第6項之一定數量，經依法加重後之法定刑較藥事
    法第83條第1項之法定刑為重之情形外，因藥事法第83條第1
    項為後法，且為重法，應優先適用藥事法處罰（最高法院96
    年度台上字第3582號判決意旨參照）。又毒品危害防制條例
    第8條第6項規定，轉讓毒品達一定數量者，加重其刑至 1/2
    ，其標準由行政院定之。依行政院於93年1月7日發布之「轉
    讓持有毒品加重其刑之數量標準」第2 條規定：「轉讓、持
    有毒品達一定數量者，加重其刑至1/2 ，其標準如下：…二
    第二級毒品：淨重10公克以上。…」。本件被告轉讓予徐偉
    倫之甲基安非他命重量僅0.2 公克，未達毒品危害防制條例
    第8條第6項、轉讓持有毒品加重其刑之數量標準第2 條所規
    定加重其刑之淨重，揆諸前揭說明，被告轉讓甲基安非他命
    之行為，應係犯藥事法第83條第1 項之轉讓禁藥罪，公訴意
    旨漏未斟酌上情，認被告所犯係毒品危害防制條例第4條第2
    項之販賣第二級毒品罪，容有未洽，惟其起訴之基本事實同
    一，本院自應併予審理，並變更其起訴法條。又按持有甲基
    安非他命之行為與轉讓行為同為實質上一罪之階段行為，高
    度之轉讓行為既已依藥事法加以處罰，依法律適用完整性之
    法理，其低度之持有甲基安非他命行為，自不能再行割裂適
    用毒品危害防制條例加以處罰（最高法院82年度台上字第40
    76號、第6613號判決意旨參照），而藥事法對於持有禁藥之
    行為未設有處罰規定，故就被告持有甲基安非他命之低度行
    為，不另予處罰，附此敘明。又被告有事實欄所載犯罪科刑
    及執行完畢之紀錄，有本院被告全國前案紀錄表乙份在卷可
    稽，其於有期徒刑執行完畢5 年以內，故意再犯本件有期徒
    刑以上之罪，為累犯，應依刑法第47條第1 項加重其刑。另
    有關被告轉讓甲基安非他命部分，既已因法規競合之關係，
    優先適用藥事法第83條第1 項之規定論罪，已如前述，基於
    法律適用一致性，除有特別規定外，不得割裂適用。又藥事
    法並無轉讓毒品者，於偵查及審判中自白應減輕其刑之特別
    規定，自無割裂適用毒品危害防制條例第17條第2 項減輕其
    刑之餘地（最高法院99年度台上字第6586號、99年度台上字
    第4426號、99年度台上字第1534號、99年度台上字第1367號
    、99年度台上字第630號判決意旨參照）。
四、原審基此認定，援引藥事法第83條第1 項、刑法第11條前段
    、第47條第1 項之規定，並審酌被告犯罪之動機，除本身施
    用毒品、戕害自己身心外，竟恣意轉讓甲基安非他命予他人
    、因而致生之危害，惟犯後坦承轉讓毒品甲基安非他命，及
    其轉讓之甲基安非他命數量非多等一切情狀，量處有期徒刑
    7 月。復以依法應沒收之物，除法律有特別規定者外，以與
    本件犯罪有直接關係者，始得於本件諭知沒收（最高法院97
    年度台上字第1486號判決意旨參照），茲本件扣案之已使用
    過海洛因注射針筒1支、分裝袋294 個、自製杓管2支、愷他
    命殘渣袋1 個，均無證據證明與本案有關，爰均不宣告沒收
    。至被告轉讓徐偉倫吸食用罄之甲基安非他命，既已滅失，
    無庸予以宣告沒收銷燬。經核其認事用法，均無不合，量刑
    亦屬適當。檢察官上訴意旨以證人徐偉倫、潘憲成於偵查中
    均明確指認且證述被告販賣毒品乙節，嗣於原審法院審理時
    亦均證稱係合資向被告購買毒品，雖證人先後證述有部分歧
    異，惟人之記憶能力及言語表達能力有限，本難期證人於警
    詢或檢察官偵訊時，能鉅細無疑完全供述呈現其所經歷之事
    實內容，更無從期待其於法院審理時，能一字不漏完全轉述
    先前所證數之內容，自難僅因其先後證述內容未完全一致，
    即全盤否認證人證言之真實性。而被告既無其他特殊事由嘉
    惠證人，其自係基於販賣毒品以營利之意圖甚明，原審僅論
    被告轉讓禁藥，自有違誤云云。惟此依上所述，均經原審論
    述綦詳，復查無其他積極證據足資證明被告有何販賣甲基安
    非他命之犯行，檢察官此部份上訴難認有理由，應予駁回。
、無罪及不另為無罪之諭知部分：
一、公訴意旨另以：被告游騰賢明知甲基安非他命為毒品危害防
    制條例第2條第2項所明定之第二級毒品，依法不得販賣，詎
    基於販賣第二級毒品之犯意，於99年4 月初某日之下午某時
    ，在桃園縣桃園市○○街197巷7號5樓，以2,000元之價格販
    賣甲基安非他命1包予徐偉倫及潘憲成。又於99年6月底之某
    日，在桃園縣桃園市○○街197巷7 號附近，以2,000元之價
    格販賣甲基安非他命1 包予潘憲成云云，因認被告游騰賢就
    此部分涉犯毒品危害防制條例第4條第2項之販賣第二級毒品
    罪嫌云云。
二、按犯罪事實應依證據認定，無證據不得認定犯罪事實；又不
    能證明被告犯罪者，應諭知無罪之判決，刑事訴訟法第 154
    條第2項、第301 條第1項分別定有明文。又事實之認定，應
    憑證據，如未能發現相當證據，或證據不足以證明，自不能
    以推測或擬制之方法，為裁判基礎；且認定不利於被告之事
    實須依積極證據，苟積極證據不足為不利於被告事實之認定
    時，即應為有利於被告之認定（最高法院40年台上字第86號
    、30年上字第816 號判例意旨參照）。次按施用毒品者，其
    所稱向某人購買之供述，須補強證據以擔保其供述之真實性
    。良以施用毒品者其供述之憑信性本不及於一般人，況施用
    毒品者其供出來源，因而破獲者，法律復規定得減輕其刑，
    其有為偵查機關誘導、或為邀輕典而為不實之陳述之可能，
    其供述之真實性自有合理之懷疑。是我國最高法院一貫之見
    解，認施用毒品者關於其向某人購買毒品之供述，必須補強
    證據佐證，以擔保其供述之真實性，俾貫澈刑事訴訟無罪推
    定及嚴格證明之基本原則。而所謂補強證據，指其他有關證
    明施用毒品者之關於毒品交易之供述真實性之相關證據而言
    ，必須與施用毒品者關於毒品交易之供述，具有相當程度之
    關連性，而足使一般人對施用毒品者關於毒品交易之供述，
    並無合理之懷疑存在，而得確信其為真實，始足當之。
三、本件公訴人認被告涉有此部分販賣毒品甲基安非他命罪嫌，
    無非係以證人徐偉倫、潘憲成之證述及臺灣檢驗科技股份有
    限公司所出具證人徐偉倫、潘憲成濫用藥物檢驗報告等為其
    主要論據。訊據被告游騰賢堅詞否認有上揭販賣毒品甲基安
    非他命之犯行，辯稱：4 月初那次，我沒有去徐偉倫的家中
    ，沒有販賣毒品給徐偉倫與潘憲成。6 月底那次，我只有拿
    毒品免費給徐偉倫施用，沒有賣毒品給潘憲成云云。
四、經查：
(一)證人徐偉倫固多次指、證稱有向被告購買毒品甲基安非他命
    乙情，惟此為被告所堅詞否認，而依證人徐偉倫於99年7月1
    5 日警詢時先稱：伊向游騰賢買過兩次毒品，第一次向游騰
    賢買甲基安非他命，係在99年4 月初，在桃園縣桃園市○○
    街197巷7號「附近」云云（見偵查卷卷第20頁背面），惟於
    同次警詢時又隨即改稱：游騰賢總共賣過6 次安非他命給伊
    。第1 次交易係於98年底，在玉山街與宏昌六街附近之田園
    旁...第4 次交易係於99年4月初，在我位於桃園縣桃園市○
    ○街197 巷7號5樓「家中」云云（見偵查卷第21頁），證人
    徐偉倫於警詢之第一時間內，就交易之『次數』及交易『地
    點』即前後證述不一，所述是否屬實，已非無疑，又證人徐
    偉倫於偵查中證稱：99年4月5日左右，有和游騰賢聯絡要買
    甲基安非他命，當天應該是送到伊所住德華街住處，或是住
    處附近路口，但伊記不清楚云云（見偵查卷第164 頁），然
    嗣於原審法院審理時則證稱：游騰賢是將所購得的甲基安非
    他命拿到伊位於桃園市○○街197 巷7號5樓「住處」云云（
    見原審卷第64頁），互核證人徐偉倫上揭所述，其於警詢之
    第一時間所述即前後矛盾，其後就交易地點究係在其位於桃
    園縣桃園市○○街197 巷7號5樓之「住處」交易，或係在上
    址之附近地點交易又反覆其詞。另證人徐偉倫於偵查中證稱
    ：4月那次是向被告購買安非他命2000元，1人各出1000元云
    云（見偵查卷第164 頁），嗣於原審法院審理時則證稱：伊
    是跟潘憲成、游騰賢一起集資買安非他命，一人出3分之1，
    湊一湊一起合資。購得的安非他命則是拿到伊的住處桃園市
    ○○街197 巷7號5樓分配，至於分配多少伊記不清楚云云（
    見原審卷第62至64頁），證人徐偉倫就其究係向被告購買毒
    品，抑或係與被告合資購買毒品乙情，先後所述已有不一，
    所購買之甲基安非他命數量若干亦屬不明，已難遽認證人徐
    偉倫確有向被告購買毒品（證人徐偉倫上開警詢所述，雖為
    傳聞證據，在此仍得據為彈劾證人徐偉倫證詞之證明力）。
    再查，就證人徐偉倫所稱與被告聯繫方式，證人徐偉倫於偵
    查中先稱：我都是用我的電話0000000000跟游騰賢聯絡買安
    非他命。游騰賢有三支行動電話，我比較常打0000000000，
    其他2 個門號也會打，開頭分別是0912、0981云云（見偵查
    卷第164 頁），然依卷附證人徐偉倫使用之0000000000號行
    動電話雙向通聯紀錄顯示，於99年4 月初均無與被告使用之
    行動電話0000000000號之通話紀錄，亦無其與行動電話門號
    開頭為0912、0981之門號通話紀錄，有該份行動電話雙向通
    聯紀錄在卷可參（見偵查卷第112至116頁），證人徐偉倫上
    開所述，顯與事實不符，而證人徐偉倫經檢察官告知電話紀
    錄不符後，復改稱：伊還有使用0954開頭的電話，但是伊忘
    記號碼，游騰賢也有使用另外2 支電話，但號碼伊也忘記了
    云云（見偵查卷第274 頁），證人徐偉倫就其平日使用之電
    話號碼竟稱記憶不清，已甚為可疑，其所述以電話聯繫之購
    買方式亦與通聯紀錄不符，證人徐偉倫所述顯有重大之瑕疵
    ，難以採信。
(二)證人潘憲成固亦指、證稱99年4 月初有透過證人徐偉倫向被
    告購買毒品甲基安非他命等情，惟證人潘憲成就99年4 月初
    如何向被告購買甲基安非他命之時間，於99年8 月26日偵查
    中證稱：4 月那次游騰賢有到徐偉倫家，時間大概是「下午
    」云云（見偵查卷第164 頁）；於原審法院審理時則改稱：
    99年4 月那次係「晚上」購買毒品云云（見原審卷第66頁）
    ，證人潘憲成就購買毒品之時間究係「下午」或「晚上」，
    前後所述已有矛盾。另證人潘憲成就買賣毒品之地點，其於
    99年8月26日偵查中證稱：4月那次被告有到徐偉倫家，他還
    有進住處坐一下云云（見偵查卷第164 頁），惟於原審法院
    審理時則證稱：99年4 月初那次，當時我在徐偉倫家等，就
    是在德華街那邊。徐偉倫出去別的地方拿毒品回來云云（見
    原審卷第65頁），證人潘憲成就毒品交易之地點，究係於徐
    偉倫位於桃園縣桃園市○○街197 巷7號5樓之住處內，或係
    徐偉倫離開住處至他處拿取甲基安非他命，前後所述亦不一
    致。又證人潘憲成於99年7月6日偵查中證稱：99年4 月，有
    拿錢請徐偉倫幫我買「1包」、差不多0.5公克云云（見偵查
    卷第199頁），於原審法院審理時則證稱：99年4月該次，徐
    偉倫買回來的甲基安非他命用夾鍊袋裝著，已經分裝成「兩
    包」了云云（見原審卷第119 頁背面），證人潘憲成就其與
    徐偉倫購得之毒品包數若干，證述不明，且其就購買毒品之
    交易細節等證述前後亦有多處瑕疵，業如前述，是尚難逕採
    為不利被告之認定。
(三)再查，證人徐偉倫於99年8 月26日偵查中證稱：我和潘憲成
    一起向游騰賢買安非他命時，潘憲成和我都在一起，所以潘
    憲成有看到游騰賢云云（見偵查卷第164 頁），然證人潘憲
    成於原審法院審理時則證稱：4 月初和徐偉倫一起合資買甲
    基安非他命時，係由徐偉倫去拿毒品，我只有在徐偉倫家裡
    等云云（見原審卷第65頁），則證人徐偉倫所述之「購買甲
    基安非他命時，證人潘憲成均在場」，與證人潘憲成所述之
    「係徐偉倫自行去拿毒品」明顯不同；且就99年4 月初購買
    甲基安非他命時，徐偉倫與潘憲成究係購得多少包數、如何
    分配部分，證人徐偉倫於原審法院審理時證稱：當天拿到安
    非他命後，由我、潘憲成、游騰賢三人分配，當時拿回來是
    一包，我們在現場用目測的方式分配，分成三份云云（見原
    審卷第64頁），然證人潘憲成卻證稱：徐偉倫買回來的安非
    他命已經分裝成兩包云云（見原審卷第119 頁背面），則99
    年4 月初究係徐偉倫購得一整包毒品甲基安非他命後，再由
    其與潘憲成等人現場分配，或係毒品甲基安非他命於購得時
    已分配成2 包，證人徐偉倫與潘憲成之證述亦有矛盾。則依
    上揭所述，證人徐偉倫、潘憲成之證述互核不符，參諸證人
    徐偉倫、潘憲成所供毒品來源，本即有可能因而獲邀減輕其
    刑之寬典，而證人徐偉倫、潘憲成上開所證已有前述瑕疵，
    且無補強證據擔保其供述之真實性，自不得採為不利被告認
    定之證據。
(四)又證人潘憲成固另指、證稱99年6 月底有透過證人徐偉倫向
    被告購買毒品甲基安非他命乙情，惟此為被告所否認，而依
    證人潘憲成於原審法院審理時證稱：99年6 月底該次，我在
    徐偉倫住處外，有看到徐偉倫跟一個人講話，徐偉倫將鑰匙
    交給我，要我先進屋，後來我就在徐偉倫房間內等，沒多久
    徐偉倫就拿毒品進來房間給我等語（見原審卷第120 頁背面
    、第121頁），茲依上所述，固堪認被告確有於99年6月底『
    交付』毒品甲基安非他命予證人徐偉倫乙次之行為，惟依證
    人潘憲成上揭證詞可知，被告交付甲基安非他命與徐偉倫時
    ，證人潘憲成並未在場見聞，而證人潘憲成又係自徐偉倫處
    取得甲基安非他命，則證人徐偉倫究有無與被告達成買賣毒
    品之「合意」，暨有無交付被告「買賣價金」，均有未明，
    以證人潘憲成既未見聞徐偉倫如何與被告聯繫毒品交易事項
    ，亦未目睹徐偉倫確有交付金錢與被告，縱證人潘憲成有交
    付金錢予徐偉倫，惟被告既僅將甲基安非他命直接交付予徐
    偉倫，且並不知悉證人徐偉倫取得毒品係供其與證人潘憲成
    共同施用，復無其他證據足資證明證人徐偉倫有交付金錢予
    被告作為本次交付毒品甲基安非他命之對價，自難依證人潘
    憲成上揭所述，即認被告就本次交付毒品行為有收受價金、
    獲取利益之情。況被告交付毒品甲基安非他命與徐偉倫部分
    ，無法證明其有營利之意圖，而依證人徐偉倫所證，僅能證
    明被告轉讓甲基安非他命之犯行，業如前述，則證人潘憲成
    又輾轉自徐偉倫處取得甲基安非他命，更無從認定被告公訴
    人所指販賣甲基安非他命與潘憲成之犯行。
(五)至證人徐偉倫、潘憲成於99年7月6日為警採尿送驗結果，固
    均呈安非他命及甲基安非他命陽性反應，有臺灣檢驗科技股
    份有限公司出具之證人徐偉倫、潘憲成之濫用藥物檢驗報告
    各乙份（見偵查卷第68、70頁），惟按口服甲基安非他命後
    快速吸收，約有施用劑量之70% 在24小時內經尿液排出，一
    般於尿液中可檢出之最大時限，甲基安非他命1至5天，此有
    行政院衛生署管制藥品管理局97年12月31日管檢字第097001
    3096號函可憑，故證人徐偉倫、潘憲成上開尿液檢驗報告，
    充其量僅能證明證人徐偉倫、潘憲成於經警採尿回溯5 天內
    之某時有施用甲基安非他命之行為，並無從據以佐證被告有
    公訴人所指上開販賣毒品甲基安非他命之犯行。
(六)另扣案之已使用過海洛因注射針筒1支、分裝袋294個、自製
    杓管2支、愷他命殘渣袋1個等物，與公訴意旨所指被告販賣
    甲基安非他命之構成要件事實並無關聯性，且扣案分裝袋等
    物，僅係一般供施用該毒品之用，而被告本身亦染有施用毒
    品惡習，則被告為自己施用而持有扣案分裝袋，自有相當可
    能，是扣案物亦均不足證明被告有公訴人所指此部分販賣甲
    基安非他命予證人徐偉倫、潘憲成之犯行。
(七)綜上所陳，本件依檢察官所舉之證據，尚不能證明被告有為
    上開販賣甲基安非他命之犯行，所引之證據尚未達到通常一
    般之人均不致於有所懷疑，而得確信其為真正之程度，此外
    ，復查無其他積極證據足以證明被告涉有此部分販賣第二級
    毒品犯行，揆諸前揭說明，不能證明被告犯罪，即應為被告
    無罪之諭知。惟因檢察官認被告被訴於99年6 月底之某日販
    賣毒品甲基安非他命予潘憲成部分與前揭經本院論罪科刑之
    部分有實質上一罪關係，故應就此部分不另為被告無罪之諭
    知，而檢察官認被告其餘被訴販賣第二級毒品部分，與被告
    所犯前開經本院認犯轉讓第二級毒品罪間應分論併罰，故應
    就此部分為被告無罪之諭知。原審以不能證明被告此部分犯
    罪，而分別為被告不另為無罪之諭知及被告其餘被訴販賣第
    二級毒品罪部分無罪之判決，經核並無違誤，應予維持。檢
    察官上訴意旨以證人徐偉倫、潘憲成於偵查中均明確指認且
    證述被告販賣毒品乙節，嗣於原審法院審理時亦均證稱係合
    資向被告購買毒品，雖證人先後證述有部分歧異，惟人之記
    憶能力及言語表達能力有限，本難期證人於警詢或檢察官偵
    訊時，能鉅細無疑完全供述呈現其所經歷之事實內容，更無
    從期待其於法院審理時，能一字不漏完全轉述先前所證數之
    內容，自難僅因其先後證述內容未完全一致，即全盤否認證
    人證言之真實性，原審遽認證人前後供述之交易時間、地點
    、金額有所歧異，而認證人等之證述非可盡信，並為被告上
    開犯行無罪之判決，於法未合云云。惟查，證人徐偉倫、潘
    憲成之陳述既有上述瑕疵，自屬難以憑採，且本案既查無其
    他積極證據以資佐證被告確有上開犯行，依前揭判例意旨，
    自應對被告為無罪之諭知。原審法院就此亦逐一指駁，經核
    亦無違失，是檢察官上訴意旨，仍執陳詞，難認有理由，應
    予駁回。
據上論斷，應依刑事訴訟法第368條，判決如主文。
本案經檢察官沈世箴到庭執行職務。
中    華    民    國   100    年    5     月    25    日
                  刑事第八庭  審判長法  官  張傳栗
                                    法  官  黃斯偉
                                    法  官  劉嶽承
以上正本證明與原本無異。
如不服本判決，應於收受送達後10日內向本院提出上訴書狀，其
未敘述上訴之理由者並得於提起上訴後10日內向本院補提理由書
（均須按他造當事人之人數附繕本）「切勿逕送上級法院」。
                                    書記官  何仁崴
中    華    民    國   100    年    5     月    25    日
附錄：本案論罪科刑法條全文
藥事法第83條第1 項
明知為偽藥或禁藥，而販賣、供應、調劑、運送、寄藏、牙保、
轉讓或意圖販賣而陳列者，處7年以下有期徒刑，得併科新臺幣5
百萬元以下罰金。